# 陈版主，请问您一个长租公寓收入相关问题

提问人：Lamome小白 时间：2020-05-25 22:33:05
陈版主您好~想向您咨询一个问题：
A公司经营长租公寓业务，其通过和资产所有者（房东）签订租约，在一定期限内获得资产的经营权。同时，A公司在租期内和第三方签订住宿服务合同，合同约定该公司以装修后的公寓提供住宿服务及增值服务（包含管家服务、保安服务及清洁服务等）。想咨询一下该公司提供的住宿服务及增值服务是否是可以合并确认为一项提供服务收入。
非常感谢~

回答人：chenyiwei
由于租赁服务在整体服务中占据绝对主导地位，其他如管家服务、保安服务和清洁服务都是次要的、附带的，因此应当整体作为租金收入，或者以合理的基础分拆为租赁收入和服务收入。全部归类为服务收入不妥。这与宾馆酒店的客房服务收入还是有较大差异的。